【裁判字號】    89,訴緝,21
【裁判日期】    890804
【裁判案由】    違反槍砲彈藥刀械管制條例
【裁判全文】
臺灣彰化地方法院刑事判決                          八十九年度訴緝字第二一號
    公  訴  人  臺灣彰化地方法院檢察署檢察官
    被      告  甲○○
右列被告因違反槍砲彈藥刀械管制條例案件，經檢察官提起公訴 (八十八年度偵字第
六三二三號)，本院判決如左：
    主    文
甲○○無罪。
    理    由
一、公訴意旨以：被告甲○○與柯宏志 (已結，判處無罪）於不詳時地，買受金屬玩
    具子彈若干顆，竟共同未經許可，在彰化縣和美鎮○○路一三一巷九之七號被告
    柯宏志新宅，將玩具子彈與彈殼分離，以砂輪機、挫刀、小砂輪頭等工具，將上
    開玩具子彈彈頭磨改造成直徑約7.95MM土造金屬彈頭，並取鞭炮火藥以備填充之
    用，惟尚未製告完作，即於八十八年六月十日二十時三十分，經警查獲，扣得砂
    輪機一台、挫刀一支、小砂輪頭十一支、玩具子彈彈殼四顆、改造7.95MM土造金
    屬彈頭一個、火藥一罐，因認被告涉犯槍砲彈藥刀械管制條例第十二條第五項、
    第一項之製造子彈未遂罪嫌。
二、按犯罪事實應依證據認定之，無證據不得推定其犯罪事實，又不能證明被告犯罪
    者，應諭知無罪之判決，此於刑事訴訟法第一百五十四條及同法第三百零一條第
    一項分別定有明文。訊據被告否上開公訴人所指之犯行，辯稱「彈殼」是玩具彈
    殼，有的在工具箱取出、有的放在抽屜內，「彈頭」是釣魚用鉛頭，火藥是沖天
    炮拆下來的，扣案之工具是從工具箱拿出來的，被告柯宏志叫伊買麵給小孩吃等
    語。
三、經查，扣案之彈頭一顆，係土造之金屬7.95MM彈頭，另扣案之玩具彈殼四顆，係
    玩具子彈彈殼，此固經刑事警察局鑑驗無誤，有鑑驗通知書可稽，然此均非違禁
    物，公訴人稱此係違禁物，實匪夷所思。另經本院調取上開彈頭、彈殼勘驗，發
    現上開彈頭一端確有以鉗子類工具夾斷痕跡，另一端有磨成橢圓形狀，惟彈頭與
    彈殼無從接合，另彈殼四顆，其二端均呈中空狀，無從裝填火藥，此與一般彈殼
    有底火部可供槍枝撞針撞擊，亦有差異，以上開彈殼、彈頭結構上而言，應無從
    製成具有殺傷力之子彈。況查扣僅有一顆「彈頭」，卻有四顆彈殼，又如何組裝
    ？另警方為查緝被告二人毒品案件，持搜索票固於被告住宅三樓樓梯口，查得三
    顆彈殼及火藥一罐；於隔壁棟三樓頂查獲被告甲○○，在其旁發現一顆彈殼；彈
    頭在樓下廁所前發現（詳被告二人之警訊筆錄），則上開物品既如此四散各處，
    若被告果真欲製造子彈，應非呈如此態樣，堪信上開物品應係被告柯宏志家中孩
    童玩耍後隨意遺留而成，被告所辯，應非虛妄。此外復查無其他積極證據足資證
    明被告有何上開犯行，揆諸首開說明，被告犯罪不能證明，自應為無罪之諭知。
據上論斷，應依刑事訴訟法第三百零一條第一項，判決如主文。
本案經檢察官陳燕瑩到庭執行職務。
中    華    民    國    八十九      年      八      月        四        日
                                    臺灣彰化地方法院刑事第二庭
                                        法      官  王  鏡  明
右正本證明與原本無異。
如不服本判決，應於判決送達後十日內向本院提出上訴狀(須附繕本)。
                                        法院書記官  于  淑  真
中    華    民    國    八十九      年      八      月        十        日


司法院資訊處製作；財團法人民間司法改革基金會備份。
